【裁判字號】    92,訴,120
【裁判日期】    920304
【裁判案由】    毒品危害防制條例
【裁判全文】
臺灣臺中地方法院刑事判決                          九十二年度訴字第一二號
    公  訴  人  臺灣臺中地方法院檢察署檢察官
    被      告  甲○○
右列被告因違反毒品危害防制條例案件，經檢察官提起公訴（九十一年度毒偵字第六
四一號），本院判決如左：
    主  文
甲○○連續施用第一級毒品，累犯，處有期徒刑捌月。扣案之海洛因壹小包（驗餘淨
重零點壹伍公克，包裝重零點貳柒公克），沒收銷燬之；扣案之注射針筒支，沒收
。
    事  實
一、甲○○前曾於民國八十三年、八十四年間，因違反肅清煙毒條例及麻醉藥管理條
    例等罪，經臺灣高等法院臺中分院分別以八十三年度上訴字第三七五九號、八十
    四年度上訴字第一二九號各判處有期徒刑三年六月、有期徒刑八月確定在案，並
    於八十四年十二月十四日經定應執行刑有期徒刑三年十月確定，於八十五年七月
    五日假釋，刑期至八十七年十月十四日縮刑屆滿而執行完畢，復因施用毒品案件
    ，經本院以裁定送觀察、勒戒後，認無繼續施用毒品之傾向，經臺灣臺中地方法
    院檢察署檢察官於九十年二月二日，以九十年度毒偵字第三五五號為不起訴處分
    確定，猶不知悔改，明知海洛因已列為毒品危害防制條例第二條第二項第一款所
    稱之第一級毒品，竟於上揭不起訴處分後五年內再基於施用海洛因之概括犯意，
    自九十年十月中旬某日起至九十一年二月二十二日上午十一時許止，在臺中縣大
    里市○○路旁，以將海洛因摻入香煙後，再吸食香煙或以針筒注射海洛因之方式
    ，連續施用第一級毒品海洛因多次。嗣於九十一年二月二十二日下午十一時許，
    在臺中縣大里市○○路三三六巷三二號四樓為警查獲，並扣得甲○○所有之海洛
    因一小包（驗餘淨重零點一五公克，包裝重零點二七公克）及供施用毒品所用之
    注射針筒三支。
二、案經臺中市警察局第三分局報請臺灣臺中地方法院檢察署檢察官偵查起訴。
    理  由
一、訊據被告甲○○對於右揭時、地連續施用第一級毒品海洛因之事實坦承不諱，且
    被告為警查獲時所採集之尿液經送檢驗結果，確呈嗎啡陽性反應，此有財團法人
    仁愛綜合醫院一般生化檢驗報告一份附卷可稽，而扣案疑似海洛因之白粉一包，
    經送法務部調查局鑑定結果確實含有海洛因成分，亦有該局九十一年三月二十九
    日調科壹字第一二００一一四三一號鑑定通知書一份附卷足憑，此外，復有扣案
    之海洛因一小包（驗餘淨重零點一五公克，包裝重零點二七公克）及注射針筒三
    支足資佐證，足認被告之自白事實相符。又被告曾因施用毒品案件，經裁定送觀
    察、勒戒後，認無繼續施用毒品之傾向，經臺灣臺中地方法院檢察署檢察官於九
    十年二月二日為不起訴處分確定，此有該署檢察官九十年度毒偵字第三五五號為
    不起訴處分一份在卷可憑，足認被告前因施用毒品案件，業經檢察官為不起訴處
    分後，仍於五年內再犯毒品危害防制條例第十條之罪之情。本件事證明確，被告
    之犯行，洵堪認定。
二、查海洛因係毒品危害防制條例第二條第二項第一款所稱之第一級毒品。核被告甲
    ○○所為，係犯毒品危害防制條例第十條第一項之施用第一級毒品罪。其持有第
    一級毒品之低度行為應為施用第一級毒品之高度行為所吸收，不另論罪。被告先
    後多次施用第一級毒品海洛因之犯行，時間緊接，方法相同，觸犯構成要件相同
    之罪名，顯係基於概括之犯意為之，為連續犯，依刑法第五十六條之規定，以一
    罪論，並加重其刑。又被告前曾於八十三年、八十四年間，因違反肅清煙毒條例
    及麻醉藥管理條例等罪，經臺灣高等法院臺中分院分別以八十三年度上訴字第三
    七五九號、八十四年度上訴字第一二九號各判處有期徒刑三年六月、有期徒刑八
    月確定在案，並於八十四年十二月十四日經定應執行刑有期徒刑三年十月確定，
    於八十五年七月五日假釋，刑期至八十七年十月十四日縮刑屆滿而執行完畢，此
    有臺灣高等法院被告全國前案紀錄表、臺灣臺中地方法院檢察署刑案資料查註紀
    錄表各一份附卷可參，其受有期徒刑之執行完畢，五年以內再犯有期徒刑以上之
    罪，為累犯，應依刑法第四十七條之規定，遞加重其刑。爰審酌被告素行不良，
    前因施用毒品犯行，甫經觀察、勒戒後猶故態復萌，再施用毒品不輟，無視於毒
    品對於自身健康之戕害及國家對於杜絕毒品犯罪之禁令，惡性非輕，然被告犯後
    坦承部分犯行，尚知悔悟，態度良好等一切情狀，量處如主文所示之刑。末查，
    扣案之海洛因一小包（驗餘淨重零點一五公克，包裝重零點二七公克），係屬毒
    品危害防制條例所稱之第一級毒品，不論屬於犯人與否，應依毒品危害防制條例
    第十八條第一項前段規定沒收銷燬之；另扣案之注射針筒三支，係被告所有，且
    係供其施用毒品所用之物，業據被告供承在卷，爰依刑法第三十八條第一項第二
    款宣告沒收。
據上論斷，應依刑事訴訟法第二百九十九條第一項前段，毒品危害防制條例第十條第
一項、第十八條第一項前段、第二十三條第二項前段，刑法第十一條前段、第五十六
條、第四十七條、第三十八條第一項第二款，判決如主文。
中      華      民      國      九十二      年      三      月    四    日
   臺灣臺中地方法院刑事第四庭
                                 法  官  王  世  華
右正本證明與原本無異。
如不服本判決，應於判決送達後十日內向本院提出上訴狀，上訴於臺灣高等法院臺中
分院( 須附繕本 )。
                                 書記官
中      華      民      國      九十二      年      三      月    五    日


司法院資訊處製作；財團法人民間司法改革基金會備份。
